臺灣高雄地方法院刑事判決　　　　　　93年度訴字第2802號
公　訴　人　臺灣高雄地方法院檢察署檢察官
被　　　告　甲○○　男　27歲.
選任辯護人　林樹根律師
　　　　　　邱麗妃律師
　　　　　　莊雯琇律師
上列被告因毒品危害防制條例案件，經檢察官提起公訴（九十三
年度偵字第六三四六號），本院判決如下：
    主  文
甲○○連續販賣第一級毒品，處無期徒刑，褫奪公權終身。扣案
如附表編號一、三所示之物均沒收銷燬之，扣案如附表編號四、
五所示之物均沒收。販賣第一級毒品所得之財物新臺幣玖仟元沒
收，如全部或一部不能沒收時，以其財產抵償之；又連續販賣第
二級毒品，處有期徒刑捌年。扣案如附表編號二、三、九所示之
物均沒收銷燬之，扣案如附表編號四至六所示之物均沒收。販賣
第二級毒品所得之財物新臺幣壹仟伍佰元沒收，如全部或一部不
能沒收時，以其財產抵償之。應執行無期徒刑，褫奪公權終身。
扣案如附表編號一至三、編號九所示之物均沒收銷燬之，扣案如
附表編號四至六所示之物均沒收。販賣毒品所得之財物新臺幣壹
萬零伍佰元沒收，如全部或一部不能沒收時，以其財產抵償之。
    事  實
一、甲○○明知海洛因及甲基安非他命，分屬毒品危害防制條例
    第二條第二項第一款、第二款所定之第一、二級毒品，不得
    持有、販賣，竟意圖營利而基於販賣第一級毒品之概括犯意
    ，於向綽號「阿坤」之男子購入第一級毒品海洛因後，即自
    民國九十三年二月間某日起至同年三月十二日止，在高雄市
    前鎮區○○○路四０九號處或高雄市前鎮區多處不特定之道
    路上等處所，連續販賣第一級毒品海洛因與庚○○達七次，
    庚○○每次自甲○○購入第一級毒品海洛因之價格，因數量
    不同而不同，而在新臺幣（下同）一千元至三千元不等。甲○○另意圖營利而基於販賣第二級毒品之概括犯意，於向綽
    號「阿坤」之男子購入第二級毒品甲基安非他命後，以其所
    有之電話號碼0000000000號行動電話為聯絡工具
    ，連續於(一)九十三年二月中旬某日凌晨一時許，在位於高雄
    市前鎮區之興仁國中校門口，以五百元之價格，將第二級毒
    品甲基安非他命一包販賣與丁○○；(二)九十三年三月初某日
    夜間八時許，同在興仁國中校門口，以一千元之代價，將第
    二級毒品甲基安非他命一包販賣與丁○○；(三)九十三年三月
    二十九日下午二時二十分許，丁○○以其所有之電話號碼0
    000000000號行動電話，撥打甲○○上開行動電話
    ，欲向甲○○購買第二級毒品甲基安非他命，甲○○乃要求
    丁○○先至興仁國中等候，再命不知情之友人張嘉政騎乘機
    車帶同丁○○至甲○○位於高雄市前鎮區○○○街一號之住
    處，而在該住處內，甲○○以二千元之價格，將第二級毒品
    甲基安非他命一包販賣與丁○○（但丁○○以尚未領得薪水
    為由，向甲○○要求遲延給付價款，並經甲○○同意後暫時
    賒欠，故該二千元價款尚未交付）。後於同日下午二時五十
    分許，經警持搜索票在甲○○上開住所搜索，於甲○○住所
    扣得如附表編號一、二所示之毒品、如附表編號三至六所示
    之甲○○所有供販賣毒品所用之物及附表編號七、八所示之
    物品，並在丁○○身上查獲扣得上開其於同日向甲○○所購
    得之第二級毒品甲基安非他命一包（即附表編號九所示物品
    ），因而知悉上情。
二、案經高雄市政府警察局三民第一分局移送臺灣高雄地方法院
    檢察署檢察官偵查起訴。
    理  由
壹、程序部分：
一、按被告以外之人於審判外之言詞或書面陳述，除法律有規定
    者外，不得作為證據，刑事訴訟法第一百五十九條第一項固
    定有明文，考諸上開規定之立法意旨，係在排除傳聞證據，
    落實直接審理主義、言詞審理主義，及確保當事人之反對詰
    問權。又被告以外之人於司法警察官、司法警察調查中之陳
    述，性質上固屬傳聞證據，惟依刑事訴訟法第二百二十九條
    至第二百三十一條之一之規定，司法警察官、司法警察具有
    調查犯罪嫌疑人犯罪情形及蒐集證據等職權，若其等所作之
    筆錄毫無例外全無證據能力，當有悖於刑事訴訟實體真實發
    見之訴訟目的，是為補救上開採納傳聞法則，造成之不合理
    情形，另增訂刑事訴訟法第一百五十九條之二：「被告以外
    之人於檢察事務官、司法警察官或司法警察調查中所為之陳
    述，與審判中不符時，其先前之陳述具有較可信之特別情況
    ，且為證明犯罪事實存否所必要者，得為證據」，是於符合
    前開法律所列條件下，仍承認上開陳述之證據適格。而證人
    「先前不一致之陳述」，係指先前於審判外陳述之人現於法
    院作證，且該審判外之陳述與該證人於審判中之證詞相較有
    不一致之情形。因此後者既於審判中作證，即處於法院得親
    自觀察證人前後陳述不一致之反應，以判斷究何者較為可採
    ，且就詰問而言，因該證人現於法院作證，被告不但得對證
    人現在之證詞進行詰問，亦得對其先前陳述為詰問，即對於
    先前不一致之陳述為詰問。因此，法院於審理時既已賦予被
    告（或其辯護人）於審判中親自詰問證人之機會，被告對於
    任何各該證人於警訊中、偵查中、或審理中有何不利於被告
    之證述，均有表示意見之機會，則此時，如法院認為先前之
    陳述較可信、更有據證據價值時，自得為證據，而就其陳述
    之內容何者較為可信以為判斷，此亦為刑事訴訟法第一百五
    十九條之二對於傳聞法則之例外規定之意旨。
二、本案辯護人為被告甲○○辯護稱：證人丁○○於警詢中之證
    述，屬被告以外之人於審判外之陳述，無證據能力，不得作
    為證據等語。惟按，刑事訴訟法第一百五十九條之二規定所
    謂具有可信之特別情況，屬證據能力要件，法院應比較前後
    陳述之外部情況（如時間之間隔、有意識地迴避、受不當外
    力干擾、事後串謀、自首或立即反應所知等）進行比較，以
    資決定何者外部情況具有可信性。若陳述係在特別可信之情
    況下所為，虛偽陳述之危險性不高，雖係審判外陳述，或未
    經被告反對詰問，仍得承認其證據能力。本件證人丁○○係
    被告是否有販賣第二級毒品甲基安非他命之重要證人，且證
    人丁○○於警詢中原係供稱其有向被告購買毒品，而嗣後於
    本院審理中，卻變異前詞而謂其未向被告購買毒品，顯係就
    案情有重要關係之事項為前後不符之陳述。而證人丁○○於
    警詢中接受詢問之最後一項問題，尚回答其警詢中之陳述均
    屬實在，並均係出於自由意志而為之（見警卷第十五頁），
    且當時證人丁○○係於警員甫查獲本案後所為立即反應之陳
    述，相較於證人於本院審判時，時間已相距一年有餘，且係
    在被告之面前，當庭指述其是否販賣毒品，依其外部情況，
    顯有受不當外力干擾，內在之壓力及事後串謀之可能性，堪
    認證人丁○○於警詢中之陳述具有特別可信之情況，且為證
    明被告犯罪事實之存否所不可欠缺，依刑事訴訟法第一百五
    十九條之二，應具有證據能力，被告甲○○之辯護人上開所
    辯，尚無足採。
三、至於本件證人庚○○及張嘉政於警詢中之陳述，亦為被告以
    外之人於審判外之陳述，且經被告選任辯護人於本院審理中
    主張其無證據能力，復查無其他依法得為證據之情事，依上
    開條文規定，自不得作為證據。惟依刑事訴訟法第一百五十
    九條第一項規定所禁止作為證據者，僅係禁止作為認定犯罪
    事實及法律效果之實質證據，至於作為證明其他證據證明力
    之彈劾證據，屬自由證明範圍，要非為法所禁止。是證人庚○○及張嘉政於警詢中之陳述，仍得作為渠等於偵訊或本院
    審理時所為證詞之彈劾證據，不受刑事訴訟法第一百五十九
    條第一項之限制。
四、另按，被告以外之人於偵查中向檢察官所為之陳述，除顯有
    不可信之情況者外，得為證據，刑事訴訟法第一百五十九條
    之一定有明文，本件證人庚○○、戊○○、丁○○、張嘉政
    於檢察官偵查中所為之證述內容，業經渠等具結擔保其證詞
    之真實性，且經本院提示後，公訴人、被告及其辯護人對其
    證據能力不爭執，是並無顯有不可信之情況，自應具有證據
    能力。
貳、實體部分
一、販賣第一級毒品部分
(一)、訊據被告甲○○固不否認如附表編號一、編號三至五所示之
    扣案物品為其所有，惟矢口否認有何販賣第一級毒品海洛因
    之犯行，辯稱：伊與庚○○根本毫不相識，僅認識庚○○之
    兄長己○○，伊未曾販賣毒品與庚○○，查獲之第一級毒品
    海洛因係伊在朋友之邀約下，以要開超商為由向家人借款，
    於九十三年三月十二日，以十萬元向「阿坤」所購入，係要
    作為伊自己施用的云云。
(二)、被告此部分犯罪事實，業據證人庚○○於偵訊中證述：伊近
    來所施用之第一級毒品海洛因，係向綽號「偉德」、「偉哥
    」之人所購買，而被告甲○○就是綽號「偉哥」之人，伊先
    前施用毒品遭警方人員查獲後，伊告訴警方人員伊有賣伊海
    洛因之人之汽車號碼，並叫伊女友戊○○帶警察至家中取出
    記載該汽車號碼之紙條，因而循線查出甲○○。甲○○與伊
    兄長己○○熟識，有時己○○會帶甲○○及甲○○女友，來
    伊位於民權二路四０九號租屋處過夜。戊○○及己○○均知
    悉伊向甲○○購買海洛因，甲○○在伊租屋處過夜時，會光
    明正大在客廳拿出海洛因以施打，有時甚至會帶朋友來，在
    伊租屋處一起吸食海洛因、安非他命，伊見狀才會向甲○○
    購買海洛因，自九十三年二月份起至三月十二日伊入獄止，
    伊向甲○○購買海洛因至少有七、八次，交易地點有時是在
    伊上開民權二路租屋處，有時在前鎮區○道路上，每次交易
    金額為一千元到三千元不等。又甲○○所使用之車輛，為Ｔ
    ＯＹＯＴＡ廠牌，深藍或墨綠這類的顏色，前後保險桿掉漆
    掉得很厲害。伊向甲○○買海洛因會帶戊○○同去，但會將
    戊○○支開，最初戊○○不知伊是去向甲○○買海洛因，後
    來才知道等語（見偵卷第七十至七三頁）明確，核與證人戊○○於偵訊中證述：伊自九十一年起與庚○○交往，九十三
    年農曆過年（即二月間）時才知庚○○有施用毒品之惡習，
    伊有見過販賣毒品與庚○○之人，知道該人綽號叫「偉仔」
    ，地點在前鎮分局附近一所學校對面之「全家超商」外面，
    當時庚○○與「偉仔」在談話，並支開伊去買飲料。後來伊
    發現庚○○有在吸毒，便質問庚○○，一開始庚○○否認，
    後來才承認，伊再問庚○○毒品何來，庚○○才說是向「偉
    仔」買的，「偉仔」都是開車，是一部深色的車，但不知何
    種廠牌。庚○○被抓後，警方要庚○○提供毒品來源，庚○○遂叫伊回民權二路住處拿一張紙條，上有車牌號碼，交給
    警察，警察就依此查出甲○○，並調甲○○之口卡給伊指認
    ，伊見後認為很像「偉仔」等語（見偵卷第一０七、一０八
    頁）、證人即查獲本案之警員李順從於本院審理中證述：本
    案係聲請搜索票後，到被告住處搜索而查獲，至於聲請搜索
    票之依據，係因庚○○提及曾向「偉仔」購買毒品，其不知
    道「偉仔」之真實姓名，但有「偉仔」使用車輛之車牌號碼
    ，嗣庚○○之女友即與同事乙○○○○去取得該車牌號碼，
    並根據該車牌號碼查出車主是甲○○，又因為庚○○遭查獲
    施用毒品後，於查獲當日即移送地檢署，故未告訴庚○○該
    車車主為甲○○，亦未拿甲○○之口卡給庚○○指認，僅有
    拿甲○○之口卡予庚○○之女友有指認等語（見本院卷第一
    三五至一三八頁）、證人乙○○○○於本院審理中證述：庚○○施用毒品遭查獲後，即說要提供販賣毒品與其之人之資
    料，但其不知道該人之真實姓名、住所，然有將資料寫在一
    張紙條上，庚○○遂請其女友陪同伊去取出該張紙條，而該
    張紙條上有記載販毒者之車牌號碼及住所，伊再依該等資料
    查出甲○○，並向法院聲請搜索票等語（見本院卷第一六二
    、一六三頁）相符，且有如附表編號一、三至五所示之物品
    扣案可憑，而附表編號一所示扣案物品經送鑑驗結果，確係
    第一級毒品海洛因二十一包（驗後淨重共計八十點三零公克
    ，空包裝重共計六點四零公克，純度百分之十七點五零，純
    質淨重十四點零五公克），有法務部調查局九十三年五月十
    二日調科壹字第二二００一七０五五號鑑定通知書在卷可稽
    （見偵卷第十六頁），又扣案之電子磅秤經送驗後，亦驗出
    含有第一級毒品海洛因成分，有高雄醫學大學附設中和紀念
    醫院九十三年十一月十六日第九三一一—二一一號檢驗報告
    附卷可佐（見本院卷第二八頁），堪以認定。
(三)、雖證人庚○○於本院審理中變異前詞，改口證述：伊施用之
    毒品，係向綽號「偉哥」、「三舅仔」、「營哥」所購買，
    而伊未曾向甲○○購買過毒品，根本不認識甲○○，在警察
    局中，警察拿甲○○之口卡片給伊指認，並要伊說係甲○○
    販賣毒品與伊，若伊配合，會將伊的筆錄寫好聽一點，又伊
    所提出之汽車車牌號碼，係「營哥」抄給伊的，「營哥」說
    其與該車牌號碼之主人有糾紛，要伊幫忙陷害該人，伊才會
    主動提出說有該汽車車牌號碼之紙條，但警員並未將查證該
    車牌號碼之結果告知伊，而因伊於警詢中已指認係甲○○販
    賣毒品與伊，故偵訊中才會按照之前之陳述，謂係甲○○販
    賣毒品與伊，又戊○○從未見過甲○○，伊在偵訊中說戊○○見過甲○○，係警察叫伊這樣編的，至於甲○○使用之汽
    車廠牌及顏色，是伊隨便亂講的，不知道為何剛好與甲○○
    之汽車相同云云（見本院卷第九九至一０三頁），惟其此一
    證述內容，非但與其先前於偵訊中之證詞相互歧異，亦與證
    人戊○○前開於偵訊中之證述及證人李順從上開於本院中之
    證詞有所矛盾，而參諸證人庚○○因遭查獲施用毒品而製作
    之警詢筆錄（見偵卷第四二至四七頁）所示，其於該次警詢
    中僅謂係綽號「維仔」之人販賣毒品與伊，根本未如同其於
    本院審理中證述之曾指認係被告甲○○販賣毒品與伊，且該
    次警詢筆錄之記載內容，亦與一般施用毒品被告之筆錄內容
    無異，而無證人庚○○所稱對其較為有利之記載，復參以證
    人庚○○於本院審理中之證詞若屬實，何以其所提供車牌號
    碼之車主恰為甲○○，而能與警方人員先前要其誣指販售毒
    品之對象相符？又何以其隨口胡言之汽車廠牌、顏色均恰與
    甲○○所使用之車輛相符？凡此均與一般常情相悖，況證人
    庚○○於前開偵訊中所言若均屬杜撰，何以證人戊○○之證
    詞能與其互符一致？再者，庚○○於九十三年五月二十五日
    檢察官偵訊時，初不敢當庭指證甲○○為販賣第一級毒品海
    洛因與其之人，經檢察官命甲○○及辯護人暫退庭，始敢證
    稱：被告甲○○即為販賣海洛因與伊之「偉哥」，因剛剛甲○○在場，恐甲○○對其不利，乃不敢指認等語（見偵卷第
    七一頁）明確，此益徵其於偵訊中之證述可信，而其嗣於本
    院審理中，因被告已知其於偵查中之指述，未免遭受不利，
    庚○○翻異前言以保自身與家人安全，乃屬平常。縱此，證
    人庚○○前開於本院審理中所為之證言，顯係迴護被告之詞
    ，實不足採。
(四)、至於證人己○○雖於本院審理中證述：伊與甲○○係於九十
    二年左右相識，甲○○有到過伊位於高雄市前鎮區鎮○○街
    之住處，而庚○○與甲○○並不相識，伊於九十三年年初，
    有與庚○○共同在高雄市○○○路合租房屋居住，而甲○○
    亦曾至該處找過伊二、三次，但未曾在該處過夜，伊不知道
    甲○○有外號叫「偉仔」，也未曾與甲○○一同施用海洛因
    ，又伊於九十三年二月十日後即因案入監云云（見本院卷第
    一二七至一三一頁），然被告甲○○於本院審理中供述稱：
    伊未曾到過高雄市○○○路己○○住處找過己○○云云（見
    本院卷第一三三頁），是其二人所述已不相符，且證人己○○自陳於九十三年二月十日後即已入獄遭至監禁，則其就此
    後被告有無販賣第一級毒品海洛因與庚○○乙情，顯無法己
    見己聞，是尚難以其此一證言，而為有利於被告之認定。
(五)、此外，本件所查獲之第一級毒品海洛因，其驗後淨重共計八
    十點三零公克，純度為百分之十七點五，純質淨重有十四點
    零五公克，數量甚多，已非一般施用毒品之人所會持有之數
    量，而該等第一級毒品海洛因並分裝為二十一包，其毛重約
    略分成二十一公克、十九公克、十五公克、六公克、五公克
    、四點二公克、三點二公克、一公克（二包）、零點八公克
    、零點七公克（三包）、零點六公克（二包）、零點四公克
    （三包）、零點三公克（二包）、零點二公克等包裝，顯係
    分裝成不同重量以利販售，雖被告就此辯稱：除零點八公克
    、零點七公克、零點六公克之包裝，係伊所分裝供作自己施
    用外，其餘係伊購入時即為該等包裝，而伊每天要施用海洛
    因六、七次，約施用自己分裝的包裝為三包云云（見本院卷
    第一九七頁），然該等海洛因既係被告一次購入，衡諸一般
    常理，應無於購入之時，即作多種不同重量包裝之理，況被
    告自稱之分裝重量，既非其每次施用量，亦非其每日之施用
    量，於其施用毒品實有所不便，亦與常情有違，故其所辯此
    節，並不足採。
(六)、綜上所述，被告前開所辯，不足採信，本件被告販賣第一級
    毒品海洛因之犯行，事證明確，洵堪認定。
二、販賣第二級毒品部分
(一)、訊據被告甲○○固不否認如附表編號二至六所示之扣案物品
    為其所有，惟矢口否認有何販賣第二級毒品甲基安非他命之
    犯行，辯稱：丁○○於九十三年三月二十九日至伊住處，是
    要向伊收取伊買粽子之欠款，查獲之第二級毒品甲基安非他
    命係伊在朋友之邀約下，以要開超商為由向家人借款，於九
    十三年三月十二日，以六萬元向「阿坤」所購入，係要作為
    伊自己施用的云云。
(二)、被告此部分犯罪事實，業據證人丁○○於警詢中陳述：伊第
    一次向甲○○購買毒品，係於九十三年二月中旬某日凌晨一
    時許，在高雄市前鎮區興仁國中校門口，以五百元之價格購
    得甲基安非他命一小包。第二次則係於九十三年三月初某日
    夜間八時許，同在興仁國中校門口，以一千元之價格購得甲
    基安非他命一小包。嗣於九十三年三月二十九日下午二時二
    十分許，伊在住處以伊所有之電話號碼000000000
    0號行動電話，撥打甲○○所有之電話號碼0000000
    000號行動電話，詢問甲○○人在何處及有無甲基安非他
    命，要向甲○○購買二千元之甲基安非他命，甲○○即在電
    話中告訴伊說其目前在草衙住處，並稱其有甲基安非他命，
    要伊先至興仁國中後，再撥打行動電話與其聯絡，伊於同日
    下午二時四十分許到達興仁國中後，即行撥打行動電話給甲○○，甲○○說馬上會有人過去帶伊，約二至三分鐘後，張
    嘉政就騎乘機車來帶伊至甲○○位於高雄市前鎮區○○○街
    一號之住處，就在甲○○住處內，伊以二千元之價格欲向甲○○購買甲基安非他命一小包，但因伊於四月五日才領薪水
    ，故要求甲○○讓伊暫時賒欠，而甲○○亦有同意，並交付
    甲基安非他命一小包與伊，嗣在伊要開門離去時之際，即為
    警方所查獲，並在伊身上扣得向甲○○購買之上開甲基安非
    他命一小包等語（見警卷第九至十五頁），並有如附表編號
    二至六、編號九所示之物品扣案可憑，且附表編號二所示扣
    案物品經送鑑驗結果，確係第二級毒品甲基安非他命二十包
    （驗後毛重共計一四九公克），有高雄醫學大學附設中和紀
    念醫院九十三年十一月十六日第九三一一—二一０號檢驗報
    告在卷可稽（見本院卷第三一頁），而附表編號九所示之物
    經送鑑驗結果，亦係第二級毒品甲基安非他命一包（驗後毛
    重零點九公克），有上開醫院九十三年五月十八日第九三０
    五—一八五號檢驗報告在卷可佐（附於丁○○施用毒品乙案
    之本院九十三年度易字第五八一號卷第二一頁），又扣案之
    電子磅秤則驗出含有第二級毒品甲基安非他命成分，亦有上
    開醫院九十三年十一月十六日第九三一一—二一一號檢驗報
    告附卷可參（見本院卷第二八頁），堪以認定。
(三)、雖證人丁○○嗣於其本身施用毒品乙案之九十三年三月三十
    日偵訊中稱：伊未曾施用毒品，亦未曾向甲○○購買毒品，
    前開警詢筆錄伊未看就簽名，當日伊去找甲○○，係因甲○○欠伊二千元，伊也是當時才知悉甲○○在施用毒品，至於
    在伊身上查獲之毒品，係伊向甲○○要香菸，而有甲基安非
    他命放在香煙盒內云云（見九十三年度毒偵字第一六三六號
    卷第十二、十三頁），並於本案九十三年四月二十一日偵訊
    中證述：伊於警詢中雖有陳稱伊於九十三年二月初又開始施
    用甲基安非他命，但實際上伊沒有吸食，而伊會在警詢中稱
    曾向甲○○買過甲基安非他命，係因為警員叫伊誣指甲○○
    在販賣甲基安非他命和海洛因，九十三年三月二十九日下午
    ，伊至甲○○住處原因，係因為伊家中在賣粽子，甲○○向
    伊家買了六十顆粽子已經三天，均未付款，故伊去向甲○○
    收錢，當天甲○○叫伊到興仁國中再打電話給他，後來是張
    嘉政出來帶路，而伊不認識張嘉政，亦從來沒見過張嘉政，
    伊在興仁國中前等，張嘉政則在馬路對面以甲○○手機打伊
    手機確認後，才來帶伊云云（見偵卷第二七至三十頁），復
    於本院審理中證述：九十三年三月二十九日下午遭查獲時，
    伊身上查到之甲基安非他命，係伊自行帶去甲○○住處，而
    該毒品係向名叫林朝慶之人所購得，伊當日會至甲○○住處
    ，是要跟甲○○收取其一星期前向伊母親買粽子所積欠之價
    款，甲○○與伊母親相識，其一個月會跟伊母親買二次粽子
    ，甲○○來買粽子只是一、二個月內的事情，之前都會當場
    付款云云（見本院卷第一六五至一七０頁），則其就警方人
    員於九十三年三月二十九日在其身上查獲之第二級毒品甲基
    安非他命一包之來源，先後之陳述固非一致，惟查，1.警方
    人員既要丁○○誣指被告有販賣第一級毒品海洛因與第二級
    毒品甲基安非他命，何以其前開警詢中僅提及被告販賣第二
    級毒品甲基安非他命？足見丁○○於前開偵訊中所稱，其係
    因警員要求其誣指被告，乃指稱被告販賣甲基安非他命云云
    ，顯無足採；2.丁○○於遭查獲之翌日檢察官初訊時，即已
    改稱未向被告買過毒品，其找被告乃因被告欠其二千元云云
    ，則自丁○○身上搜獲之如附表編號九所示之第二級毒品甲
    基安非他命一包，如係丁○○自行帶至被告住處，其據實陳
    述即可，何需證稱該包第二級毒品甲基安非他命係被告置於
    香菸盒，係其向被告要香菸而取得？此亦足認丁○○於本院
    審理中證稱：該包甲基安非他命係伊自行帶至被告住處云云
    ，顯係迴護被告，不足採信。3.被告初於警詢中陳稱：伊並
    未販賣甲基安非他命與丁○○，九十三年三月二十九日會在
    丁○○身上查獲甲基安非他命，是因為丁○○有向伊乞討，
    伊有請丁○○吸食云云（見警卷第五頁）；嗣於偵訊時供稱
    ：丁○○於九十三年三月二十九日係至伊住處找伊要錢，丁○○知悉伊住何處，先前丁○○有去過伊住處云云（見偵卷
    第九頁）；丁○○是張嘉政之女友，九十三年三月二十九日
    不知何故張嘉政帶丁○○來伊住處，但之前伊有向丁○○家
    買肉粽欠款二千元，丁○○就順便向伊要錢，但當天伊身上
    沒有錢，所以沒還丁○○錢，丁○○不知伊住處在何處，她
    是張嘉政帶來的，之前伊也不知丁○○與張嘉政是男女朋友
    云云（見偵卷第三八頁）；九十三年三月二十九日當天，丁○○先打電話向伊討二千元肉粽錢，但丁○○不知伊住處在
    何處，所以伊叫丁○○先去興仁國中等，再叫張嘉政去帶丁○○來伊住處，丁○○與張嘉政二人來到時，伊才知其二人
    是男女朋友關係，又當日在丁○○身上查到之甲基安非他命
    ，伊不知從何而來云云（見偵卷第五四頁）；復於本院審理
    中供述：九十三年三月二十九日當天，丁○○至伊住處跟伊
    收伊先前向丁○○買粽子的錢，伊先前向丁○○買粽子未曾
    當場付款，都是叫丁○○事後來收取，伊並不認識丁○○家
    人，至本件案發後，在警局始見過丁○○之母。而丁○○與
    張嘉政先前並不認識，之後好像變成男女朋友，又查獲當天
    丁○○一敲門，伊就去開門，警察即跟著進來，而遭查扣之
    毒品及其他物品，伊雖放於住處桌上，但有用布蓋著，不怕
    被外人看到云云（見本院卷第一七０至一七五頁），則被告
    就本案查獲當日，在丁○○身上扣得之第二級毒品甲基安非
    他命是否係其交給丁○○，及丁○○當日為何會到其住處之
    緣由、丁○○先前有無到過其住處等節，其前後之供述內容
    已存有莫大之歧異，且其是否與丁○○母親相識、其向丁○○家買粽子之情形等節，與丁○○前開之證述內容，亦多有
    矛盾、不相符合之處，是被告所辯：本案查獲時，丁○○係
    至伊住處收取出售粽子與伊之款項云云，自無法採信。此外
    ，被告雖辯稱：當日係伊叫張嘉政去帶丁○○，故一聽到友
    人敲門，就去開門，警察就跟丁○○一起進來，伊開門是要
    拿錢出去給丁○○，當時桌上毒品等物有以一塊毛巾蓋著云
    云（見本院卷第一七三頁），然證人丁○○進入被告住處不
    到三分鐘，被告不知何故去開門，聽到碰一聲，警察即進入
    屋內等情，業經丁○○於本院審理中證述明確（見本院第一
    七０頁），且證人李順從於本院審理中亦證述：丁○○進入
    被告住處時，員警尚不及跟進，乃俟丁○○開門欲出時，趁
    進推門而入等語（見本院卷第一三七頁）。證人丁○○、李
    順從就警員係趁被告或丁○○自屋內開門欲出而進入屋內乙
    節，所述固非一致，然就丁○○先進入屋內一段時間，有人
    自內開門，員警趁機入內等過程，二人所證則無差異，是被
    告所辯：伊聽到有人敲門即開門，警員即隨丁○○進入屋內
    云云，顯非可採，故丁○○進入被告住處數分鐘後，員警始
    入內查獲等事實應可認定。從而，員警入內查獲本案時，被
    告已將第二級毒品甲基安非他命一包交與丁○○，而由警員
    自丁○○身上扣得該包毒品，即與常情無違。且據此事實，
    益徵被告所辯：丁○○至伊住處收取售粽款項云云，乃屬虛
    詞，蓋若丁○○並非購毒之人，而係單純前來收款之人，被
    告豈敢堂而皇之引丁○○進入屋內，而無懼於丁○○目睹客
    廳桌上之毒品與施用工具？此點被告雖辯稱：桌上毒品等物
    有以毛巾覆蓋云云，然丁○○確有目睹桌上之第二級毒品甲
    基安非他命及玻璃球，且不知為何被告不怕其看到該等物品
    而未將之收起等情，業經丁○○證述綦詳（見本院卷第一六
    九頁），故被告此部分辯解亦不足採。
(四)、至於證人張嘉政雖於偵訊中證述：九十三年三月二十九日下
    午，甲○○要伊到興仁國中帶丁○○女去甲○○住處，而丁○○到甲○○住處是要收肉粽錢，伊之前曾見過丁○○二、
    三次，是在朋友家看到丁○○，伊於警詢中之陳述內容，係
    警方要伊如此回答的云云（見偵卷第二十九頁）；伊與甲○○只是普通朋友，伊父親與甲○○父親亦無結拜關係，甚至
    互不相識，伊與丁○○僅是普通朋友，沒有特別之男女朋友
    關係，九十三年三月二十九日下午，甲○○叫伊去興仁國中
    旁邊帶丁○○至甲○○住處，之前伊只見過丁○○數次，是
    甲○○載伊去丁○○家買肉粽數次，伊一直坐在甲○○車上
    ，故見過丁○○數次，而丁○○只見過伊一次，不知丁○○
    對伊是否有印象，又伊未曾與甲○○共同出資購買甲基安非
    他命吸食云云（見偵卷第一０二頁），惟其先前於警詢中陳
    稱：九十三年三月二十九日下午二時二十分許，丁○○有撥
    打甲○○行動電話，要向甲○○購買甲基安非他命，嗣丁○○到興仁國中後，伊有騎乘機車帶丁○○至甲○○住處，而
    在甲○○住處內，丁○○以二千元之價格向甲○○購買甲基
    安非他命一小包，但因丁○○告訴甲○○領薪水後再付款，
    故丁○○有暫行賒欠，伊是於丁○○至甲○○住處後，才知
    道甲○○要販賣毒品云云（見警卷第十六至二一頁），是其
    前後所陳述之內容已有甚大之差異，而其關於其與證人丁○○間關係之證述，亦與前開丁○○或甲○○所述之內容均不
    相符，又其所稱其個人與甲○○間之關係，亦與甲○○於偵
    訊中所供陳：張嘉政係伊父親結拜朋友的兒子，伊與張嘉政
    會共同出資購買甲基安非他命吸食云云（見偵卷第三七頁）
    相互矛盾，是證人張嘉政之證詞既多有自相矛盾及與其他證
    人證詞不相符合之處，自難以之作為有利於被告之認定。
(五)、此外，本件在被告住處查獲之第二級毒品甲基安非他命，其
    驗後毛重共計一四九公克，數量甚多，已非一般施用毒品之
    人所會持有之數量，而該等第二級毒品甲基安非他命共分裝
    為二十包，其毛重約略分成三十八公克、十九公克（三包）
    、十八公克、三點六公克、三點五公克（五包）、一點八公
    克（三包）、一點七公克、一點六公克、一公克、零點九公
    克、零點六公克、零點四公克等包裝，顯係分裝成不同重量
    以利販售，雖被告就此辯稱：除三十八公克、十九公克之包
    裝，係伊所分裝供作自己施用外，其餘係伊購入時即為該等
    包裝，而伊每天要施用甲基安非他命之數量為十九公克云云
    （見本院卷第一九七頁），然該等甲基安非他命既係被告一
    次購入，衡諸一般常理，應無作多種不同重量包裝之理，況
    被告自稱每日施用第二級毒品甲基安非他命之數量，遠高於
    一般常人所能耐受之劑量，而與常情有違，是其所辯此節，
    並不足採。
(六)、綜上所述，被告前開所辯，不足採信，本件被告販賣第二級
    毒品甲基安非他命之犯行，事證明確，洵堪認定。
三、按海洛因為毒品危害防制條例第二條第二項第一款所稱之第
    一級毒品，甲基安非他命為同條項第二款所稱之第二級毒品
    ，是核被告甲○○所為，係犯毒品危害防制條例第四條第一
    項之販賣第一級毒品罪及同條第二項之販賣第二級毒品罪。
    被告持有第一級毒品及持有第二級毒品之低度行為，為販賣
    第一級毒品及販賣第二級毒品之高度行為所吸收，不另論罪
    。被告先後多次販賣第一級毒品及第二級毒品犯行，時間緊
    接，犯罪構成要件相同，顯係各基於概括犯意為之，應分別
    依連續犯之規定論以一罪，並就連續販賣第二級毒品部分加
    重其刑（販賣第一級毒品罪因法定本刑為死刑、無期徒刑部
    分，依法不得加重其刑）。又被告所犯上開二罪間，犯意各
    別、行為互殊，觸犯構成要件相異之罪名，自應分論併罰。
    爰審酌被告販賣第一級毒品海洛因及第二級毒品甲基安非他
    命，嚴重危害他人身心健康，惡性重大，且其先前已曾因販
    賣麻醉藥品案件，經本院以八十六年度訴字第六一六號判決
    ，判處有期徒刑五年四月確定，有臺灣高等法院被告全國前
    案紀錄表及臺灣高雄地方法院檢察署被告之刑案資料查註紀
    錄表在卷可稽，而其竟於假釋期間復為本件犯行，顯然毫無
    悔意，並於本院審理中否認犯行，態度非佳，復參以其販賣
    毒品之次數、數量等一切情狀，分別量處如主文所示之刑，
    處無期徒刑部分（即連續販賣第一級毒品罪部分）另依法宣
    告褫奪公權終身，並定其應執行刑，且依法除罰金及從刑外
    ，不執行他刑，僅就無期徒刑部分執行之。扣案如附表編號
    一、二、九所示之物，經送驗結果，分別為第一級毒品海洛
    因及第二級毒品甲基安非他命，業如前述，應依毒品危害防
    制條例第十八條第一項前段之規定，併予宣告沒收銷燬之。
    至於鑑識耗損之第一級毒品海洛因及第二級毒品甲基安非他
    命，既已滅失，爰不再行諭知沒收銷燬，併此敘明。又扣案
    之電子磅秤一台（附表編號三所示之物），經本院送驗結果
    ，含有第一級毒品海洛因及第二級毒品甲基安非他命成分之
    事實，亦如上述，其上既殘留第一級毒品海洛因與第二級毒
    品甲基安非他命殘渣，與該等毒品殘渣已無法分析剝離，爰
    依毒品危害防制條例第十八條第一項前段規定與毒品殘渣一
    併宣告沒收銷燬之。另扣案之如附表編號四至六所示之物，
    為被告所有，業據其陳明在卷，且係供販賣本件毒品之用（
    分別供作分裝、秤重毒品及聯絡販賣毒品事宜所用），應依
    毒品危害防制條例第十九條第一項規定沒收之。又被告本件
    販賣第一級毒品所得九千元（庚○○稱向被告購買第一級毒
    品海洛因七、八次，每次一千元至三千元不等，於無其他證
    據可資佐證下，應從被告最有利之計算為認定，即以被告販
    售第一級毒品海洛因與庚○○七次計算，其中六次為一千元
    ，另一次為三千元，共計九千元）、販賣第二級毒品甲基安
    非他命所得一千五百元（被告第三次販賣第二級毒品甲基安
    非他命與丁○○，雖完成交易，但因讓丁○○賒欠，尚未取
    得該次款項二千元），合計一萬零五百元，係被告為本件犯
    行所得之財物，應依毒品危害防制條例第十九條第一項規定
    沒收之，如全部或一部不能沒收時，並以被告財產抵償之。
    至於扣案如附表編號七、八所示物品，因無證據證明與被告
    本件犯行有何關係，爰不為沒收之宣告，併此敘明。
四、至證人庚○○、丁○○分別於九十四年四月二十六日、九十
    四年六月七日本院審理時，在具結之後，仍就案情有重要關
    係事項為虛偽陳述，涉有偽證罪嫌，均應由檢察官另行處理
    ，附此敘明。
據上論斷，依刑事訴訟法第二百九十九條第一項前段，毒品危害
防制條例第四條第一項、第二項、第十八條第一項前段、第十九
條第一項，刑法第十一條、第五十六條、第三十七條第一項、第
五十一條第四款，判決如主文。
本案經檢察官丙○○到庭執行職務。
中　　華　　民　　國　　九十四　　年　  七　  月　一　日
                  刑事第六庭    審判長法　官 蔡國卿
                                      法  官 林俊寬
                                      法  官 陳君杰
以上正本證明與原本無異。
如不服本判決，應於判決送達後十日內，向本院提出上訴狀。
中　　華　　民　　國　　九十四　　年　  七　  月　一　日
                                      書記官 陳昱良
附錄本案論罪科刑法條全文：
毒品危害防制條例第四條第一項、第二項：
製造、運輸、販賣第一級毒品者，處死刑或無期徒刑；處無期徒
刑者，得併科新台幣一千萬元以下罰金。
製造、運輸、販賣第二級毒品者，處無期徒刑或七年以上有期徒
刑，得併科新台幣七百萬元以下罰金。
附表：
┌──┬─────────────────┬─────┐
│編號│物品                              │數量      │
├──┼─────────────────┼─────┤
│ 一 │第一級毒品海洛因（驗後淨重共計八十│二十一包  │
│    │點三零公克，空包裝重共計六點四零公│          │
│    │克），純度百分之十七點五零，純質淨│          │
│    │重十四點零五公克                  │          │
├──┼─────────────────┼─────┤
│ 二 │第二級毒品甲基安非他命（驗後毛重共│二十包    │
│    │計一四九公克）                    │          │
├──┼─────────────────┼─────┤
│ 三 │電子磅秤                          │一台      │
├──┼─────────────────┼─────┤
│ 四 │夾鏈袋（零號）                    │四十五個  │
│    │                                  │          │
├──┼─────────────────┼─────┤
│ 五 │夾鏈袋（二號）                    │九個      │
├──┼─────────────────┼─────┤
│ 六 │行動電話（門號：000000000│一台      │
│    │六號）                            │          │
├──┼─────────────────┼─────┤
│ 七 │注射器                            │三支      │
├──┼─────────────────┼─────┤
│ 八 │玻璃球                            │一個      │
├──┼─────────────────┼─────┤
│ 九 │第二級毒品甲基安非他命（驗後毛重零│一包      │
│    │點九公克）                        │          │
└──┴─────────────────┴─────┘
